【裁判字號】    90,易,1088
【裁判日期】    900806
【裁判案由】    傷害
【裁判全文】
臺灣臺南地方法院刑事判決                          九十年度易字第一八八號
    公  訴  人  臺灣台南地方法院檢察署檢察官
    被      告  乙○○
右列被告因傷害案件，經檢察官提起公訴（九十年度偵字第四四○一號），本院判決
如左：
    主  文
乙○○傷害人之身體，處拘役伍拾玖日，如易科罰金，以參佰元折算壹日。
    事  實
一、乙○○於台南市○○路五○二號開設水果店販賣水果，甲○○則係水果批發中盤
    商，二人互有生意往來，甲○○前曾販賣一百四十五籃柳丁予乙○○，嗣因乙○
    ○僅歸還其中三十一只裝盛柳丁之塑膠籃，甲○○乃於民國九十年三月十二日十
    七時三十分許，駕車至乙○○上址水果店談論塑膠籃返還事宜，因乙○○認為甲
    ○○前所販售之上開柳丁有爛掉損壞情形，要求甲○○賠償其損失，甲○○則以
    事隔已久而未予答應，雙方遂發生口角爭執，詎甲○○竟基於傷害人身體之故意
    ，在其水果店上址與崇德十街交岔路口處，突然以雙手推擊甲○○胸部，致甲○
    ○受有胸部皮下紅腫約五×五公分之傷害。
二、案經甲○○訴由台南市警察局第一分局報請台灣台南地方法院檢察署檢察官偵查
    起訴。
    理  由
一、訊據被告乙○○矢口否認有何傷害犯行，辯稱：「當天告訴人將車子開到我位於
    台南市○○路五二○號的水果店前快車道停下來，阻礙後面的交通，我請他先將
    車子開走再談柳丁的塑膠筐問題，我只是推他的胸肩部位，我不知道告訴人的傷
    何來」云云（見本院九十年五月三十一日、七月二十三日筆錄）。經查：（一）
    右揭事實，迭據告訴人甲○○於警訊、偵審中指訴明確，且有李明達醫院驗傷診
    斷書一紙在卷可稽，又依該診斷書致傷之原因及其兇器種類欄所載，告訴人所受
    上開傷害之致傷原因，經論斷係「打撲傷」，亦與被告上開自承伊以手推被告胸
    肩之情節大致相符。（二）證人即現場目擊者丙○○證稱：「當天告訴人將車子
    停放在被告的攤位前，被告請告訴人將車子開走，告訴人並未將車子開走，直接
    走到被告的攤位，被告以雙手推了告訴人一下，請他將車子開走。告訴人當時有
    說，被告推他，他的胸口好痛」等語（見九十年六月七日筆錄），此與告訴人上
    開指訴，互核相符，而證人與被告為朋友關係，且經被告主動聲請本院傳喚其到
    庭作證，當可排除證人構詞誣陷被告之可能，是以告訴人之傷害，確係因被告以
    雙手推擊所造成之情，應堪認定。（三）被告自承與告訴人因買賣柳丁而生糾紛
    ，且未獲告訴人承諾賠償其損害，茲被告在此不滿情狀下，出手推擊告訴人，自
    屬可能，參以，被告於偵查中亦坦承伊於上揭時地出手推告訴人胸部（見偵查卷
    第十二頁背面），益徵告訴人之指訴，應屬實情。本案事證明確，被告犯行堪以
    認定，自應依法論科。
二、核被告傷害人之身體，係犯刑法第二百七十七條第一項之普通傷害罪罪。爰審酌
    被告僅因細故與告訴人發生爭吵，即率爾出手傷害告訴人、告訴人受傷之程度、
    被告犯罪後未能坦承犯行及迄未與告訴人達成民事賠償等一切情狀，量處如主文
    所示之刑，並諭知易科罰金折算標準。
據上論斷，應依刑事訴訟法第二百九十九條第一項前段，刑法第二百七十七條第一項
、第四十一條第一項前段，罰金罰鍰提高標準條例第一條前段、第二條，判決如主文
。
中      華      民      國    九十      年      八      月      六      日
                              臺灣臺南地方法院刑事第四庭
                審判長  法  官
                                          法  官
                                          法  官
右正本證明與原本無異
如不服本判決應於送達後十日內向本院提出上訴狀
                                      書記官
附錄本案論罪科刑法條全文：
刑法第二百七十七條第一項：
傷害人之身體或健康者，處三年以下有期徒刑、拘役或一千元以下罰金。


司法院資訊處製作；財團法人民間司法改革基金會備份。
